【裁判字號】    89,上訴,1387
【裁判日期】    891122
【裁判案由】    搶奪
【裁判全文】
臺灣高等法院高雄分院刑事判決                  八十九年度上訴字第一三八七號
      上  訴  人
      即  被  告  甲○○
右上訴人因搶奪案件，不服臺灣屏東地方法院八十九年度訴字第四一一號中華民國八
十九年九月七日第一審判決（起訴案號：臺灣屏東地方法院檢察署八十九年偵字第三
八六八號），提起上訴，本院判決如左：
      主      文
上訴駁回。
      事      實
一、甲○○與年約十九歲、綽號「平仔」之姓名不詳男子因上網認識，進而交往，竟
    共同基於意圖為自己不法所有之犯意聯絡，於民國八十九年六月二十九日下午三
    時十分許，由「平仔」負責駕駛甲○○所有車牌號碼ＺＺＤ─三一七號機車，搭
    載甲○○，尋找搶奪之對象，在屏東縣屏東市○○路一六八巷口附近，見乙○○
    一人自行騎機車，且其右後方口袋有黑色皮夾，即尾隨在後，趁乙○○不備之際
    ，由甲○○下手自乙○○右後方口袋搶得黑色皮夾（內有新台幣三千元、身分證
    及駕照各一張等物）一只後逃逸，惟為乙○○記下機車車牌號碼報警處理，而為
    警於同日下午七時二十五分許循線查獲。
二、案經屏東縣警察局屏東分局報請台灣屏東地方法院檢察署檢察官偵查起訴。
        理      由
一、右揭事實，迭據上訴人即被告甲○○於警訊、偵查、原審及本院審理時坦承不諱
    ，核與告訴人乙○○於警訊中指訴之情節相符，並有告訴人所立具之贓物保領結
    一份附於警訊卷可稽。本件事證明確，被告搶奪犯行，堪以認定。
二、被告甲○○趁被害人乙○○不備之際，搶奪被害人乙○○之皮包，核被告甲○○
    所為，係犯刑法第三百二十五條第一項之搶奪罪。被告與綽號「平仔」之姓名不
    詳男子就上開犯行，彼此間互有犯意聯絡及行為分擔，均為共同正犯。
三、原審以被告罪證明確，因予適用刑法第二十八條、第三百二十五條第一項，並審
    酌被告之犯罪動機、目的、並無前科且於犯罪後坦承犯行、態度良好，惟二人共
    乘機車搶奪，其手段足使被害人驚恐、並使社會大眾不安等一切情狀，量處有期
    徒刑十月，認事用法核無違誤，所處之刑亦屬適當，被告上訴意旨，以量刑過重
    為由，指摘原判決不當，為無理由，應予駁回。又搶奪案件近些年來，層出不窮
    ，對人民之財產、人身安全威脅甚鉅，被害人被搶奪後所受之心理恐懼久久無法
    離去，因此被告請求宣告緩刑，本院認被告所犯搶奪罪，在今社會治安敗壞尚未
    改善前，不宜遽為緩刑之宣告，併此敘明。
據上論斷，應依刑事訴訟法第三百六十八條，判決如主文。
本案經檢察官林炳雄到庭執行職務。
中    華    民    國     八十九     年      十一      月     二十二   日
                              臺灣高等法院高雄分院刑事第七庭
                                  審判長法官  王光照
                                        法官  黃憲文
                                        法官  黃壽燕
右正本證明與原本無異。
如不服本判決，應於判決送達後十日內向本院提出上訴狀，其未述理由者並應於提
出上訴狀後十日內向本院補提理由書（應附繕本)。
                                      書記官  蘇恒仁
中    華    民    國     八十九     年      十一      月     二十三   日
附錄本判決論罪科刑法條：
刑法第三百二十五條第一項
意圖為自己或第三人不法之所有，而搶奪他人之動產者，處六月以上五年以下有期徒
刑。
                                                                   Ｊ


司法院資訊處製作；財團法人民間司法改革基金會備份。
